# 应收账款折让

提问人：学无止境 99 时间：2020-06-11 11:25:00
陈版主您好,请教一下我在审计中遇到的问题，如企业甲应收客户A1000万，甲与客户A和第三方B签订协议，A欠甲的 1000 万由第三方B来偿还，甲公司账上账收A的 1000 万变成应收B1000万，B马上又和甲签订协议，说B资金困难 1000 万的债务折让10%来偿还，偿还 900 万就可以。
请问 1 、甲公司 100 万的损失，在旧准则下符合债务重组定义吗及甲公司如何进行财务何处理2 、甲公司 100 万的损失，在新准则下符合债务重组定义吗及甲公司如何进行财务何处理

回答人：chenyiwei
债务重组准则并不存在分批执行的问题，从 2019 年度起全部执行新的债务重组准则。
在新债务重组准则下，不再强调构成债务重组必须由债权人作出让步，但要求交易对手方不变。对此个人理解，如果主帖所述交易中各步骤为一揽子交易，则整体上仍构成债务重组，尤其是如果A与B之间存在关联方关系的情况下。这种情况下甲企业的损失仍属于债务重组损失，应计入投资收益（以摊余成本计量的金融资产的终止确认损益）。